【裁判字號】    98,審易,1608
【裁判日期】    990319
【裁判案由】    詐欺
【裁判全文】
臺灣桃園地方法院刑事判決            98年度審易字第1608號
公  訴  人  臺灣桃園地方法院檢察署檢察官
被      告  甲○○
上列被告因詐欺案件，經檢察官提起公訴（98年度偵字第13598
號），被告於本院準備程序進行中，就被訴事實為有罪之陳述，
經本院告知簡式審判程序意旨，並聽取當事人之意見後，本院裁
定依簡式審判程序審理，判決如下：
    主  文
甲○○犯如附表所示之罪，均累犯，各處如附表主文欄所示之刑
。應執行有期徒刑貳年，如易科罰金，以新臺幣壹仟元折算壹日
。
    事實及理由
一、犯罪事實：甲○○前於民國95年間因洗錢防制法案件，經臺
    灣板橋地方法院以95年度簡字第1399號判處有期徒刑4 月確
    定，入監執行後，已於96年2 月15日期滿執行完畢。詎其仍
    不知悔改，竟意圖為自己不法之所有，基於詐欺取財之犯意
    ，分別於附表所示時間，以附表所示之詐術向被害人乙○○
    施詐，致乙○○陷於錯誤而交付如附表所示之財物予被告。
    嗣因乙○○撥打手機與甲○○聯絡未果，察覺有異而報警處
    理，始循線悉上情。
二、證據名稱：
  (一)被告甲○○於警詢、檢察官訊問及本院審理時之自白。
  (二)證人即被害人乙○○、證人林光輝分別於警詢及檢察官訊問
    時之證詞。
  (三)林光輝蘆竹山腳郵局帳號00000000000000000 號帳戶郵政存
    簿儲金簿。
三、按刑法第41條原規定：「前項（即易科罰金之折算標準）規
    定於數罪併罰，其應執行之刑未逾6 月者，亦適用之。」該
    規定於98年1 月21日修正為：「第1 項至第3 項規定於數罪
    併罰，其應執行之刑未逾6 個月者，亦適用之。」並移列於
    同條第8 項，且自98年9 月1 日起施行，其關於數罪併罰，
    數宣告刑均得易科罰金，而定應執行之刑逾6 個月者，排除
    適用同條第1 項得易科罰金之規定部分，業經98年6 月19日
    司法院大法官會議釋字第662 號解釋宣告自該解釋公布日起
    失其效力。嗣刑法第41條另於98年12月15日修正，同條第8
    項修正為「第1 項至第4 項及第7 項之規定，於數罪併罰之
    數罪均得易科罰金或易服社會勞動，其應執行之刑逾6 月者
    ，亦適用之。」並自98年12月30日起公布並施行，本院以為
    ，此乃前述釋字第662 號解釋之明文化，無庸為新舊法比較
    ，而應逕行適用之。本件被告所犯各罪宣告刑均得易科罰金
    ，雖經本院合併定應執行刑超過有期徒刑6 月，依前述說明
    ，自應就本件應執行之刑併諭知易科罰金之折算標準。
四、應適用之法條：刑事訴訟法第273 條之1 第1 項、第299 條
    第1 項前段、第310 條之2 、第454 條第1 項，刑法第339
    條第1 項、第47條第1 項、第51條第5 款、第41條第1 項前
    段、第8 項，刑法施行法第1 條之1 第1 項、第2 項前段。
五、如不服本判決，得自判決送達後10日內，向本院提起上訴。
本案經檢察官潘怡華到庭執行職務。
中    華    民    國    99    年    3     月    19    日
                        刑事庭    法  官  劉為丕
以上正本證明與原本無異。
如不服本判決，應於判決送達後10日內向本院提出上訴狀（應附
繕本），其未敘述上訴理由者，應於上訴期間屆滿後20日內補提
理由書狀於本院，上訴於臺灣高等法院。
                                  書記官  陳淑瓊
中    華    民    國    99    年    3     月    19    日
附錄本案論罪科刑依據之法條：
中華民國刑法第339 條
（普通詐欺罪）
意圖為自己或第三人不法之所有，以詐術使人將本人或第三人之
物交付者，處五年以下有期徒刑、拘役或科或併科一千元以下罰
金。
以前項方法得財產上不法之利益或使第三人得之者，亦同。
前二項之未遂犯罰之。
┌─┬──────┬────────────────┬─────┬────────────┐
│編│  犯罪時間  │        詐   騙   方   法       │ 所得財物 │        主    文        │
│號│            │                                │（新臺幣）│                        │
├─┼──────┼────────────────┼─────┼────────────┤
│01│98年3 月27日│以佯稱欲繳納房租而向乙○○借款之│  5,000 元│甲○○意圖為自己不法之所│
│  │某時        │方式，詐騙乙○○，致乙○○陷於錯│          │有，以詐術使人將本人之物│
│  │            │誤，匯款新臺幣（下同）5,000 元至│          │交付，累犯，處有期徒刑參│
│  │            │甲○○指定之林光輝（業經檢察官為│          │月，如易科罰金，以新臺幣│
│  │            │不起訴處分）蘆竹山腳郵局帳號7000│          │壹仟元折算壹日。        │
│  │            │0000000000000 號帳戶內，而詐欺該│          │                        │
│  │            │款項得手。                      │          │                        │
├─┼──────┼────────────────┼─────┼────────────┤
│02│98年4 月3 日│以佯稱車輛故障而向乙○○借款之方│  2,600 元│甲○○意圖為自己不法之所│
│  │某時        │式，詐騙乙○○，致乙○○陷於錯誤│          │有，以詐術使人將本人之物│
│  │            │，匯款2,600 元至甲○○指定之林光│          │交付，累犯，處有期徒刑參│
│  │            │輝（業經檢察官為不起訴處分）蘆竹│          │月，如易科罰金，以新臺幣│
│  │            │山腳郵局帳號00000000000000000 號│          │壹仟元折算壹日。        │
│  │            │帳戶內，而詐欺該款項得手。      │          │                        │
├─┼──────┼────────────────┼─────┼────────────┤
│03│98年4 月15日│以佯稱車輛故障而向乙○○借款之方│  3,000 元│甲○○意圖為自己不法之所│
│  │某時        │式，詐騙乙○○，致乙○○陷於錯誤│          │有，以詐術使人將本人之物│
│  │            │，匯款3,000 元至甲○○指定之林光│          │交付，累犯，處有期徒刑參│
│  │            │輝（業經檢察官為不起訴處分）蘆竹│          │月，如易科罰金，以新臺幣│
│  │            │山腳郵局帳號00000000000000000 號│          │壹仟元折算壹日。        │
│  │            │帳戶內，而詐欺該款項得手。      │          │                        │
├─┼──────┼────────────────┼─────┼────────────┤
│04│98年4 月22日│以佯稱欲繳納車貸、房貸而向乙○○│ 25,000 元│甲○○意圖為自己不法之所│
│  │某時        │借款之方式，詐騙乙○○，致乙○○│          │有，以詐術使人將本人之物│
│  │            │陷於錯誤，在桃園縣桃園市火車站前│          │交付，累犯，處有期徒刑參│
│  │            │某火鍋店，交付25,000元予綽號「阿│          │月，如易科罰金，以新臺幣│
│  │            │弟仔」之男子（即甲○○本人所喬裝│          │壹仟元折算壹日。        │
│  │            │），而詐欺該款項得手。          │          │                        │
├─┼──────┼────────────────┼─────┼────────────┤
│05│98年4 月27日│以佯稱欲繳納車貸、房貸而向乙○○│  8,000 元│甲○○意圖為自己不法之所│
│  │某時        │借款之方式，詐騙乙○○，致乙○○│          │有，以詐術使人將本人之物│
│  │            │陷於錯誤，在桃園縣桃園市某處，交│          │交付，累犯，處有期徒刑參│
│  │            │付8,000 元予綽號「阿弟仔」之男子│          │月，如易科罰金，以新臺幣│
│  │            │（即甲○○本人所喬裝），而詐欺該│          │壹仟元折算壹日。        │
│  │            │款項得手。                      │          │                        │
├─┼──────┼────────────────┼─────┼────────────┤
│06│98年5 月4 日│以佯稱欲支付車輛贖款而向乙○○借│  2,000 元│甲○○意圖為自己不法之所│
│  │某時        │款之方式，詐騙乙○○，致乙○○陷│          │有，以詐術使人將本人之物│
│  │            │於錯誤，交付2,000 元予綽號「阿弟│          │交付，累犯，處有期徒刑參│
│  │            │仔」之男子（即甲○○本人所喬裝）│          │月，如易科罰金，以新臺幣│
│  │            │，而詐欺該款項得手。            │          │壹仟元折算壹日。        │
├─┼──────┼────────────────┼─────┼────────────┤
│07│98年5 月8 日│以佯稱欲支付車輛贖款而向乙○○借│ 38,000 元│甲○○意圖為自己不法之所│
│  │某時        │款之方式，詐騙乙○○，致乙○○陷│          │有，以詐術使人將本人之物│
│  │            │於錯誤，交付38,000元予綽號「阿弟│          │交付，累犯，處有期徒刑參│
│  │            │仔」之男子（即甲○○本人所喬裝）│          │月，如易科罰金，以新臺幣│
│  │            │，而詐欺該款項得手。            │          │壹仟元折算壹日。        │
├─┼──────┼────────────────┼─────┼────────────┤
│08│98年5 月10日│以央請乙○○幫忙申辦現金卡予其使│萬泰銀行額│甲○○意圖為自己不法之所│
│  │某時        │用之方式，詐騙乙○○，致乙○○陷│度20,000元│有，以詐術使人將本人之物│
│  │            │於錯誤，申辦萬泰銀行額度20,000元│現金卡1 張│交付，累犯，處有期徒刑參│
│  │            │現金卡1 張交付予綽號「阿弟仔」之│、該卡得提│月，如易科罰金，以新臺幣│
│  │            │男子（即甲○○本人所喬裝），嗣黃│領最高額度│壹仟元折算壹日。        │
│  │            │湘維取得上開現金卡後，旋將現金提│現金20,000│                        │
│  │            │領一空花用殆盡。                │元        │                        │
├─┼──────┼────────────────┼─────┼────────────┤
│09│98年5 月14日│以佯稱欲繳納車貸而向乙○○借款之│  6,500 元│甲○○意圖為自己不法之所│
│  │某時        │方式，詐騙乙○○，致乙○○陷於錯│          │有，以詐術使人將本人之物│
│  │            │誤，交付6,500 元予綽號「阿弟仔」│          │交付，累犯，處有期徒刑參│
│  │            │之男子（即甲○○本人所喬裝），而│          │月，如易科罰金，以新臺幣│
│  │            │詐欺該款項得手。                │          │壹仟元折算壹日。        │
├─┼──────┼────────────────┼─────┼────────────┤
│10│98年5 月18日│以佯稱欲繳納車貸而向乙○○借款之│ 16,500 元│甲○○意圖為自己不法之所│
│  │某時        │方式，詐騙乙○○，致乙○○陷於錯│          │有，以詐術使人將本人之物│
│  │            │誤，交付16,500元予綽號「阿弟仔」│          │交付，累犯，處有期徒刑參│
│  │            │之男子（即甲○○本人所喬裝），而│          │月，如易科罰金，以新臺幣│
│  │            │詐欺該款項得手。                │          │壹仟元折算壹日。        │
├─┼──────┼────────────────┼─────┼────────────┤
│11│98年5 月20日│以佯稱欲繳納車貸而向乙○○借款之│ 13,000 元│甲○○意圖為自己不法之所│
│  │某時        │方式，詐騙乙○○，致乙○○陷於錯│          │有，以詐術使人將本人之物│
│  │            │誤，交付13,000元予綽號「阿弟仔」│          │交付，累犯，處有期徒刑參│
│  │            │之男子（即甲○○本人所喬裝），而│          │月，如易科罰金，以新臺幣│
│  │            │詐欺該款項得手。                │          │壹仟元折算壹日。        │
└─┴──────┴────────────────┴─────┴────────────┘

司法院資訊處製作；財團法人民間司法改革基金會備份。
